【裁判字號】    97,訴,1232
【裁判日期】    970430
【裁判案由】    毒品危害防制條例
【裁判全文】
臺灣板橋地方法院刑事判決              97年度訴字第1232號
公  訴  人  臺灣板橋地方法院檢察署檢察官
被      告  甲○○
上列被告因毒品危害防制條例案件，經檢察官提起公訴（97年度
毒偵字第2112、2430號），被告於準備程序中對被訴之事實為有
罪陳述，本院告知被告簡式審判程序之旨，並聽取當事人之意見
後，經合議庭裁定由受命法官獨任進行簡式審判程序，判決如下
：
    主    文
甲○○施用第一級毒品，處有期徒刑捌月，扣案海洛因伍包（計
淨重點玖公克）沒收銷燬，扣案電子磅秤壹臺、分裝袋包
、分裝杓支沒收；又施用第二級毒品，處有期徒刑伍月，扣案
甲基安非他命貳包（合計淨重零點肆柒公克，驗餘淨重零點肆陸
玖捌公克）沒收銷燬，扣案吸食器貳組、玻璃球支、前揭電子
磅秤壹臺、分裝袋包、分裝杓支沒收；應執行有期徒刑壹年
，扣案前揭海洛因伍包（計淨重點玖公克），甲基安非他命
貳包（合計淨重零點肆柒公克，驗餘淨重零點肆陸玖捌公克）沒
收銷燬，扣案前揭吸食器貳組、玻璃球支、電子磅秤壹臺、分
裝袋包、分裝杓支均沒收。
    事    實
一、甲○○於民國95年間，因施用毒品案件，經國防部南部地方
    軍事法院以95年度聲勒字第39號裁定送勒戒處所觀察勒戒後
    ，認無繼續施用毒品傾向，於95年9 月15日出所，該次施用
    毒品犯行，併由國防部南部地方軍事法院檢察署以95年度毒
    偵字第66號為不起訴處分；復於96年間，因施用第二級毒品
    案件，經本院以96年度簡字第8045號判決判處有期徒刑4 月
    確定（尚未執行）；再於96年間，因幫助施用第一級毒品案
    件，經本院以97年度簡字第1318號判決判處有期徒刑4 月在
    案；詎仍未知所戒慎，而為下列犯行：
(一)、基於施用第一級毒品海洛因之犯意，於97年2 月17日（起訴
    書誤載為96年2 月17日）白天，在臺北縣三峽鎮某處之自小
    客車上，以將海洛因摻入香煙內點然後吸食煙氣之方式，施
    用海洛因1 次。
(二)、另又基於施用第二級毒品甲基安非他命之犯意，於97年2 月
    17日（起訴書誤載為96年2 月17日）下午4 時許，在臺北縣
    新莊市○○路188 弄5 號4 樓之6 住處內，以將甲基安非他
    命置於玻璃球內燒烤後吸食煙氣之方式，施用甲基安非他命
    1 次；嗣於同日晚上9 時許，為警在前址住處門前查獲，併
    經警於身上扣得海洛因5 包（毛重5.19公克，淨重3.39公克
    ）、甲基安非他命1 包（毛重0.39公克）、與其本件犯罪無
    關之內含殘渣不明、量微無法秤重之殘渣袋6 包、行動電話
    2 支，復於前址住處內扣得甲基安非他命1 包（毛重0.58公
    克），甲○○所有供本件施用甲基安非他命犯罪所用之玻璃
    球3 支、吸食器2 組，及其所有供本件施用海洛因、甲基安
    非他命所用之電子磅秤1 臺、分裝袋3 包、分裝杓3 支、暨
    與其本件犯罪無關之內含殘渣不明、量微無法秤重之殘渣袋
    8 包，甲○○且同意接受採尿，其尿液檢體經警送鑑定後呈
    嗎啡、甲基安非他命陽性反應。
二、案經臺北市政府警察局報告臺灣板橋地方法院檢察署檢察官
    偵查後起訴。
    理    由
一、認定犯罪事實所憑之證據及理由：
    訊據被告對其在上揭時間、地點施用第一級毒品海洛因、第
    二級毒品甲基安非他命之事實，於本院審理中自白不諱，而
    其為警查獲時，同意接受員警採尿，經警將所採集被告尿液
    檢體送驗後，呈嗎啡、甲基安非他命陽性反應，有臺灣尖端
    先進生技醫藥股份有限公司97年2 月29日出具之濫用藥物檢
    驗報告、臺北市政府警察局偵辦毒品案件尿液檢體委驗單各
    1 份附卷足憑（見偵查卷第34頁、第25頁）；另被告為警查
    獲時，所扣得之白色透明結晶2 包，經鑑定，確含第二級毒
    品甲基安非他命成分，合計淨重0.47公克，驗餘淨重0.4698
    公克等情，有交通部民用航空局航空醫務中心97年3 月5 日
    航藥鑑字第0971238 號毒品鑑定書附於本院卷可稽；而扣案
    之碎塊狀檢品1 包及粉末檢品4 包經以氣相層析質譜儀分析
    法鑑驗結果，均含第一級毒品海洛因成分，合計淨重3.39公
    克等情，亦有法務部調查局97年3 月9 日濫用藥物實驗室鑑
    定書存於本院卷可稽；此外，復有被告所有供本件施用甲基
    安非他命犯罪所用之玻璃球3 支、吸食器2 組，及其所有供
    本件施用海洛因、甲基安非他命犯罪所用之電子磅秤1 臺、
    分裝袋3 包、分裝杓3 支等物扣案為憑，足認被告前開自白
    應與事實相符，可以採信。
(二)、按觀察、勒戒或強制戒治執行完畢釋放後，5 年內再犯施用
    第一、二級毒品之罪者，檢察官應依法追訴，毒品危害防制
    條例第23條第2 項定有明文。查被告有如事實欄所載觀察勒
    戒紀錄，嗣因觀察勒戒期滿而由國防部南部地方軍事法院檢
    察署軍事檢察官以95年度毒偵字第66號為不起訴處分確定等
    情，有臺灣高等法院被告前案紀錄表附卷足參，是被告於觀
    察勒戒執行完畢釋放後，5 年內再犯本件施用毒品罪，亦甚
    明確；綜上所述，本件事證已明，被告犯行堪以認定。
二、應適用之法律、科刑審酌事由及沒收物之處理：
(一)、核被告如事實欄一(一)所為，係犯毒品危害防制條例第10條第
    1 項之施用第一級毒品；其如事實欄一(二)所為，係犯同條例
    第10條第2 項之施用第二級毒品罪。被告施用前後持有第一
    級毒品海洛因、第二級毒品甲基安非他命之低度行為，均各
    為其施用第一、二級毒品高度行為所吸收，均不另論罪。至
    其前開所犯2 罪間，犯意各別、行為互殊，應與分論併罰。
(二)、爰審酌被告曾因施用毒品犯行受觀察勒戒，仍漠視法令禁制
    而犯本罪，顯未知所戒慎，惟兼衡其施用毒品所生危害，實
    以自戕身心健康為主，對於他人生命、身體、財產等法益，
    尚無明顯而重大之實害，暨其犯罪後坦認犯行之態度等一切
    情狀，就其前開所犯2 罪，分別量處如主文所示之刑，併定
    其應執行之刑，以示懲儆。
(三)、扣案海洛因5 包（合計淨重3.39公克）及甲基安非他命2 包
   （合計淨重0.47公克，取樣0.0002公克，驗餘淨重0.4698 公
    克），因其內之海洛因及甲基安非他命與包裹前開毒品之分
    裝袋共計7 只，二者在物理上難以析離，均應依毒品危害防
    制條例第18條第1 項前段沒收銷燬。另扣案之吸食器2 組、
    玻璃球3 支乃被告所有，供本件施用甲基安非他命犯罪所用
    之物；而扣案之電子磅秤1 臺、分裝袋3 包、分裝杓3 支，
    為被告所有，供本件施用海洛因、甲基安非他命犯罪所用之
    物，爰依刑法第38條第1 項第2 款規定宣告沒收。至扣案之
    殘渣袋6 包、8 包，計14包，其內含殘渣究為何物，並無任
    何鑑定報告附卷，即屬成分不詳，無從認定與被告本件施用
    海洛因、甲基安非他命犯行間之關聯性，扣案行動電話2 支
    ，則與被告本件施用海洛因、甲基安非他命犯行無關，爰均
    不併於本案宣告沒收或銷燬之，附此敘明。
據上論斷，應依刑事訴訟法第273 條之1 第1 項、第299 條第1
項前段、毒品危害防制條例第10條第1 項、第2 項、第18條第1
項，刑法第11條、第51條第5 款、第38條第1 項第2 款，判決如
主文。
本案經檢察官郭季青到庭執行職務。
中    華    民    國    97    年    4     月    30    日
                  刑事第十九庭法  官  陳明偉
以上正本證明與原本無異。
如不服本判決應於送達後10日內向本院提出上訴狀。
                              書記官  強梅芳
中    華    民    國    97     年    4    月    30    日
附錄本案論罪科刑法條全文
毒品危害防制條例第十條
施用第一級毒品者，處六月以上五年以下有期徒刑。
施用第二級毒品者，處三年以下有期徒刑。


司法院資訊處製作；財團法人民間司法改革基金會備份。
